臺灣新北地方法院刑事判決
111年度金訴字第694號
公  訴  人  臺灣新北地方檢察署檢察官
被      告  廖子毅



            陳志宏



上列被告因違反洗錢防制法等案件，經檢察官提起公訴（111年
度偵字第4231、6040號、111年度偵緝字第807號），被告於本院
準備程序中，就被訴事實為有罪之陳述，經本院合議庭裁定由受
命法官獨任進行簡式審判程序，判決如下：
    主    文
廖子毅犯如附表主文欄所示之罪，各處如附表主文欄所示之刑。
應執行有期徒刑壹年拾月。未扣案之犯罪所得新臺幣拾貳萬元沒
收，於全部或一部不能沒收或不宜執行沒收時，追徵其價額。
陳志宏犯三人以上共同詐欺取財罪，處有期徒刑壹年。
    犯罪事實
一、廖子毅雖預見無故雇用他人提供帳戶資料、從事提領現金，
    再傳遞現金與不明第三人之舉，極有可能係為詐欺集團取得
    犯罪所得款項，並掩飾詐欺所得之實際去向、所在，製造金
    流斷點，而參與具有持續性、牟利性、有結構性之詐欺集團
    組織，並犯三人以上共同詐欺取財罪及一般洗錢罪，竟為獲
    取每提領現金新臺幣（下同）100萬元可得1萬元之高額報酬
    ，在縱渠行為可能係參與詐欺集團組織犯罪之一部分，亦不
    違背其本意之情況下，基於參與犯罪組織、與真實姓名年籍
    不詳自稱「乖乖」之人及渠等所屬之詐欺集團成員共同意圖
    為自己不法之所有，三人以上詐欺取財及一般洗錢之不確定
    故意犯意聯絡，於民國110年5月間，加入某真實姓名年籍不
    詳之成年人所發起、主持之3人以上以實施詐術為手段所組
    成具有持續性、牟利性之有結構性詐欺集團組織，並先行提
    供其設於臺灣新光商業銀行帳號0000000000000號帳戶（下
    稱新光銀行帳戶）之存簿、提款卡及密碼給「乖乖」，作為
    遂行詐欺之收款工具，俟該詐欺集團不詳成員以如附表所示
    之詐欺方式訛騙如附表所示之告訴人，致其等陷於錯誤，而
    陸續於如附表所示之時間，匯款如附表所示之金額至上開新
    光銀行帳戶，即由「乖乖」告知廖子毅應臨櫃提領或匯出之
    款項，並陪同廖子毅於如附表所示之時間，提領、匯出如附
    表所示之金額，廖子毅旋將所提領出之現金交給「乖乖」收
    取，藉以製造金流之斷點，致無從追查前揭犯罪所得之去向
    ，而掩飾或隱匿該等犯罪所得，廖子毅並因而獲取12萬元作
    為報酬。
二、陳志宏雖預見無故雇用他人提供帳戶資料、從事提領現金，
    再傳遞現金與不明第三人之舉，極有可能係為詐欺集團取得
    犯罪所得款項，並掩飾詐欺所得之實際去向、所在，製造金
    流斷點，而參與具有持續性、牟利性、有結構性之詐欺集團
    組織，並犯三人以上共同詐欺取財罪及一般洗錢罪，竟為獲
    取每提領現金100萬元可得15,000元之高額報酬，在縱渠行
    為可能係參與詐欺集團組織犯罪之一部分，亦不違背其本意
    之情況下，基於參與犯罪組織、與真實姓名年籍不詳自稱「
    忠偉」、「林明志」之人及渠等所屬之詐欺集團成員共同意
    圖為自己不法之所有，三人以上詐欺取財及一般洗錢之不確
    定故意犯意聯絡，於110年5月間，加入某真實姓名年籍不詳
    之成年人所發起、主持之3人以上以實施詐術為手段所組成
    具有持續性、牟利性之有結構性詐欺集團組織，並先行於11
    0年5月21日，由「忠偉」陪同至中國信託商業銀行，以其為
    負責人之久長企業社之名義，申辦帳號000000000000號帳戶
    （下稱中信銀行帳戶），並將帳號000000000000號帳戶設定
    為約定轉出帳號，嗣陳志宏即將該帳戶之存簿、提款卡及密
    碼給「林明志」，作為遂行詐欺之收款工具，陳志宏並受「
    林明志」之命，臨櫃提領遭該詐欺集團不詳成員訛騙陷於錯
    誤之人匯入該中信銀行帳戶之款項。俟該詐欺集團不詳成員
    以如附表編號3所示之詐欺方式訛騙李冠廷，致其陷於錯誤
    ，而於如附表編號3所示之時間，匯款至前開中信銀行帳戶
    ，旋由同集團不詳成員於附表編號3所示之時間，以ATM將之
    匯入上開經陳志宏設為約定轉出帳號000000000000號帳戶，
    藉以製造金流之斷點，致無從追查前揭犯罪所得之去向，而
    掩飾或隱匿該等犯罪所得。
三、案經如附表所示之告訴人訴由桃園市政府警察局龍潭分局 
    、新北市政府警察局新莊分局、基隆市警察局第三分局報告
　　臺灣新北地方檢察署檢察官偵查起訴。
　　理    由
一、證據能力部分：
    本案被告廖子毅、陳志宏所犯均係死刑、無期徒刑或最輕本
    刑為3年以上有期徒刑或高等法院管轄第一審案件以外之罪
    ，其於準備程序期日就被訴事實為有罪之陳述，經本院告知
    簡式審判程序之旨，並聽取公訴人及被告廖子毅、陳志宏之
    意見後，經合議庭依刑事訴訟法第273條之1第1項規定裁定
    由受命法官獨任進行簡式審判程序。是本案之證據調查，依
    刑事訴訟法第273條之2規定，不受同法第159條第1項、第16
    1條之2、第161條之3、第163條之1及第164條至第170條規定
    之限制，先予敘明。另組織犯罪防制條例第12條第1項中段
    雖規定：「訊問證人之筆錄，以在檢察官或法官面前作成，
    並經踐行刑事訴訟法所定訊問證人之程序者為限，始得採為
    證據」，惟本院認定被告參與犯罪組織之犯罪事實，並未引
    用如附表所示之人於警詢之證述，自與前開規定無違，附此
    敘明。
二、認定本案犯罪事實之證據及理由：
㈠、上揭犯罪事實，業據被告廖子毅、陳志宏坦承不諱（見金訴
    卷第180、188、194、202頁），核與證人即告訴人張展綸於
    警詢之證述（見偵41639卷第101至103頁）、證人即告訴人
    蔡猷讓於警詢之證述（見偵4231卷第7至10頁）、證人即告
    訴人李冠廷於警詢之證述（見偵6040卷第9至12頁）相符，
    並有告訴人張展綸提出之華南銀行匯款回條（見偵41639卷
    第109頁）、告訴人蔡猷讓提出之合作金庫銀行存摺影本（
    見偵4231卷第11至14頁）、LINE好友紀錄、投資平台頁面、
    台幣轉帳畫面截圖（見偵4231卷第15至16、18、27頁）、合
    作金庫銀行新開戶建檔登錄單、開戶證件、歷史交易明細查
    詢結果（見偵4231卷第21至26頁）、告訴人李冠廷提出之中
    國信託銀行款存摺影本（見偵6040卷第13至15頁）、被告廖
    子毅新光銀行帳戶客戶資料查詢、存款帳戶存提交易明細查
    詢明細表、交易明細（見偵41639卷第35至41頁、偵4231卷
    第29至33頁、偵6040卷第65至67頁）、九長企業社中信銀行
    帳戶客戶基本資料、存款交易明細（見偵6040卷第71至82頁
    ）、九長企業社公司登記資料、商業登記抄本（見偵6040卷
    第41、61頁）在卷可稽，足認被告廖子毅、陳志宏具任意性
    之自白與事實相符。
㈡、起訴書及補充理由書固認告訴人李冠廷如附表編號3所示匯入
    中信銀行帳戶之款項係由被告陳志宏以ATM轉帳匯出等語，
    惟查，被告陳志宏於偵查中係供稱其將中信銀行帳戶之提款
    卡、密碼交給「林明志」，其係負責臨櫃提領現金等語（見
    偵6040卷第86頁），並於本院審理中經提示該帳戶之存款交
    易明細後，說明如附表編號3所示於110年5月28日21時20分2
    3秒自中信銀行帳戶以ATM轉帳匯出之30萬元非其所為等語（
    見金訴卷第201頁），且卷內亦查無其他客觀證據證明該筆
    款項係由被告陳志宏所轉匯，是此部分起訴書及補充理由書
    所載應有誤會，爰予以更正如附表編號3所示，併此敘明。
    又按刑法關於正犯、幫助犯之區別，係以其主觀之犯意及客
    觀之犯行為標準，凡以自己犯罪之意思而參與犯罪，無論其
    所參與者是否犯罪構成要件之行為，皆為正犯，其以幫助他
    人犯罪之意思而參與犯罪，其所參與者，苟係犯罪構成要件
    之行為，亦為正犯。如以幫助他人犯罪之意思而參與犯罪，
    其所參與者又為犯罪構成要件以外之行為，則為從犯（最高
    法院95年度台上字第3886號判決意旨參照）。查被告陳志宏
    係於110年5月21日，由「忠偉」陪同至中國信託商業銀行，
    以其為負責人之久長企業社之名義申辦帳戶，並依「忠偉」
    、「林明志」之指示，申辦約定轉帳帳戶之帳號等情，為被
    告陳志宏於本院審理中自承在卷（見金訴卷第202頁），嗣
    其即將該帳戶之存簿、提款卡及密碼交給「林明志」，亦依
    「林明志」之指示，負責臨櫃提領現金等情，亦為被告陳志
    宏於偵查中所供陳不諱（見偵6040卷第85至86頁），而本案
    告訴人李冠廷如附表編號3所示於110年5月28日18時17分53
    秒匯入中信銀行帳戶之款項，雖非由被告陳志宏所親自轉匯
    ，惟本案詐欺集團確係利用被告陳志宏所交付之中信銀行帳
    戶提款卡及密碼作為收受、匯出該詐欺犯罪所得之工具，且
    依卷附存款交易明細所示，被告陳志宏於告訴人李冠廷遭詐
    欺而匯入前述款項前之同日10時42分2秒、12時19分44秒、1
    3時59分2秒、15時30分12秒已分別為本案詐欺集團臨櫃提領
    現金80萬元、200萬元、200萬元、52萬元（見偵6040卷第73
    頁），可見被告陳志宏參與本案詐欺集團犯罪，已非僅係基
    於幫助他人犯罪之意思，而應有以自己犯罪之意思為之，再
    者，告訴人李冠廷匯入之款項，係經本案詐欺集團不詳成員
    於同日21時20分23以ATM轉帳之方式，匯出30萬元至帳號000
    000000000號之帳戶，觀前揭存款交易明細甚明（見偵6040
    卷第74頁），此ATM轉帳匯出之金額顯已逾一般金融機構非
    約定轉帳之金額上限，倘非被告陳志宏先行配合將該帳號設
    定為約定轉帳帳戶，同集團之不詳成員實亦無從輕易將該之
    轉出，俾製造金流之斷點，而掩飾或隱匿該等犯罪所得，益
    徵被告陳志宏就此犯罪事實，亦有共同正犯之行為分擔，應
    與同集團實行詐欺、轉匯等之成員，同負其責，併此指明。
㈢、本案事證明確，被告廖子毅、陳志宏犯行均堪以認定，應予依法論科。
三、論罪科刑：
㈠、論罪：
    核被告廖子毅、陳志宏所為，均係犯組織犯罪防制條例第3
    條第1項後段之參與犯罪組織罪、刑法第339條之4第1項第2
    款之三人以上共同詐欺取財罪及洗錢防制法第14條第1項之
    一般洗錢罪。
㈡、共同正犯：
    被告廖子毅與「乖乖」及渠等所屬之詐欺集團成員間，有犯
    意聯絡及行為之分擔，應論以共同正犯。被告陳志宏與「忠
    偉」、「林明志」及渠等所屬之詐欺集團成員間，有犯意聯
    絡及行為之分擔，應論以共同正犯。
㈢、罪數：
  1.如附表編號1、2所示之告訴人均係因本案詐欺集團成員施行
    詐術而分次將款項轉入新光銀行帳戶，所侵害者均係其等個
    人之財產法益，又被告廖子毅或其所屬之詐欺集團不詳成員
    對如附表各編號所示之告訴人遭詐欺之款項多次提領現金或
    匯出匯款或以行動跨支方式轉出詐欺所得之行為，亦係為達
    到詐欺取財之目的，而侵害其等之同一財產法益，各行為之
    獨立性均極為薄弱，難以強行分開，依一般社會健全觀念，
    應就上開告訴人遭詐騙款項之多次匯款及被告廖子毅或其所
    屬之詐欺集團不詳成員多次提領或轉出款項行為，均視為數
    個舉動之接續施行，合為包括之一行為予以評價，論以接續
    犯之一罪。
  2.按加重詐欺罪，係侵害個人財產法益之犯罪，其罪數之計算
    ，核與參與犯罪組織罪之侵害社會法益有所不同，審酌現今
    詐欺集團之成員皆係為欺罔他人，騙取財物，方參與以詐術
    為目的之犯罪組織。倘若行為人於參與詐欺犯罪組織之行為
    繼續中，先後多次為加重詐欺之行為，因參與犯罪組織罪為
    繼續犯，犯罪一直繼續進行，直至犯罪組織解散，或其脫離
    犯罪組織時，其犯行始行終結。故該參與犯罪組織與其後之
    多次加重詐欺之行為皆有所重合，然因行為人僅為一參與犯
    罪組織行為，侵害一社會法益，屬單純一罪，應僅就「該案
    中」與參與犯罪組織罪時間較為密切之首次加重詐欺犯行論
    以參與犯罪組織罪及加重詐欺罪之想像競合犯，而其他之加
    重詐欺犯行，祗需單獨論罪科刑即可，無需再另論以參與犯
    罪組織罪，以避免重複評價。是如行為人於參與同一詐欺集
    團之多次加重詐欺行為，因部分犯行發覺在後或偵查階段之
    先後不同，肇致起訴後分由不同之法官審理，為裨益法院審
    理範圍明確、便於事實認定，即應以數案中「最先繫屬於法
    院之案件」為準，以「該案件」中之「首次」加重詐欺犯行
    與參與犯罪組織罪論以想像競合（最高法院109年度台上字
    第3945號判決意旨參照）。查被告廖子毅、陳志宏均係於11
    0年5月間加入本案詐欺集團，為警查獲前均在參與犯罪組織
    之繼續中，被告廖子毅先後所犯之加重詐欺取財行為，係以
    如附表編號2所示之告訴人於110年5月20日7時24分10秒匯款
    入新光銀行帳戶，為渠首次加重詐欺取財之犯行，其後之犯
    行，乃為被告廖子毅參與組織之繼續行為，被告陳志宏本案
    僅被訴1次即如附表編號3所示之加重詐欺取財犯行，復核本
    案繫屬於本院時，被告廖子毅、陳志宏均尚無其他涉及詐欺
    集團犯罪之案件繫屬於法院（被告陳志宏被訴另案涉及詐欺
    集團犯罪之案件，與本案固均係於111年4月28日繫屬於本院
    ，惟案號為111年度金訴字第697號，分案在本案之後，故認
    其繫屬在本案之後），有其等臺灣高等法院被告前案紀錄表
    在卷可考（見金訴卷第55至81、153至175頁），依前開說明
    ，被告廖子毅所犯之參與犯罪組織罪即應與如附表編號2所
    示之加重詐欺罪論以想像競合，被告陳志宏所犯之參與犯罪
    組織罪與如附表編號3所示之加重詐欺罪論以想像競合，均
    從一重之三人以上共同詐欺取財罪論處。
  3.被告廖子毅、陳志宏所犯三人以上共同詐欺取財、一般洗錢
    罪之行為，非僅侵害如附表所示之告訴之個人財產法益，同
    時並侵害國家社會法益，依刑法第55條之規定，均應從一重
    之三人以上共同詐欺取財罪論處。
  4.被告廖子毅就如附表各編號所示之犯行，計有3名告訴人，
    犯意各別，行為互殊，應予分論併罰。
㈣、加重減輕事由：
　　按被告構成累犯之事實及應加重其刑之事項，均應由檢察官
    主張並具體指出證明之方法後，經法院踐行調查、辯論程序
    ，方得作為論以累犯及是否加重其刑之裁判基礎（最高法院
    110年度台上大字第5660號裁定意旨參照）。查檢察官於起
    訴書固載明被告廖子毅前因毒品案件，經法院判決判處有期
    徒刑確定，經接續執行，於108年8月20日縮短刑期假釋出監
    併付保護管束，於同年9月3日假釋期滿未經撤銷，其未執行
    之刑，以已執行完畢論；被告陳志宏前因毒品案件，經法院
    判決判處有期徒刑確定，經接續執行，於109年5月5日縮短
    刑期假釋出監，於同7月13日假釋期滿未經撤銷，其未執行
    之刑，以已執行論，而主張被告廖子毅、陳志宏本案均構成
    累犯等情，惟檢察官並未就此事實具體指出證明方法，亦未
    就應加重其刑之事項為任何主張，依上開說明，本院自無從
    就此加以審究，附此敘明。
㈤、量刑審酌：
　　爰審酌現今社會詐欺事件層出不窮、手法日益翻新，政府及
    相關單位無不窮盡心力追查、防堵，大眾傳播媒體更屢屢報
    導民眾被詐欺，甚至畢生積蓄因此化為烏有之相關新聞，被
    告廖子毅、陳志宏均正值青壯，不思依循正途獲取穩定經濟
    收入，竟貪圖不法錢財，率然加入詐欺集團，價值觀念偏差
    ，破壞社會治安，渠等所為之提供帳戶、提領詐欺款項、申
    辦約定轉帳帳戶等行為，均為遂行詐欺集團犯罪中不可或缺
    之重要角色，犯罪之動機、目的及手段均應受相當非難；兼
    衡被告廖子毅於本院準備程序、審理中坦承所有犯行，被告
    陳志宏則自始即坦承所有犯行，核與洗錢防制法第16條第2
    項在偵查或審判中自白減刑之規定相符；暨被告廖子毅自陳
    為國小畢業之智識程度，從事鷹架工作，月收入約4、5萬元
    ，離婚，須扶養父親之生活狀況（見金訴卷第189頁）；被
    告陳志宏自陳為國中畢業之智識程度，現因另案在押，前以
    販賣小吃為業，月收入約1、2萬元，離婚，育有2女之生活
    狀況（見金訴卷第203頁）等一切情狀，分別量處如主文所
    示之刑，再就被告廖子毅部分，依其犯罪之次數、情節、所
    犯數罪整體之非難評價定應執行刑如主文所示。
㈥、保安處分：
    按106年4月19日修正公布之組織犯罪防制條例第3條第3項規
    定：「犯第1項之罪者，應於刑之執行前，令入勞動場所，
    強制工作，其期間為3年。」（嗣107年1月3日修正公布第3
    條，但本項並未修正）就受處分人之人身自由所為限制，違
    反憲法比例原則及憲法明顯區隔原則之要求，與憲法第8條
    保障人身自由之意旨不符，應自本解釋公布之日起失其效力
    ，經司法院大法官釋字第812號解釋在案，從而，本案自無
    從對被告廖子毅、陳志宏宣告強制工作，併予敘明。
四、沒收部分：
    按犯罪所得，屬於犯罪行為人者，沒收之。但有特別規定者
    ，依其規定；前2項之沒收，於全部或一部不能沒收或不宜
    執行沒收時，追徵其價額，刑法第38條之1第1項、第3項定
    有明文。又按共同正犯犯罪所得之沒收、追徵，應就各人所
    分得之數為之。所謂各人「所分得」之數，係指各人「對犯
    罪所得有事實上之處分權限」而言。因此，若共同正犯各成
    員內部間，對於犯罪所得分配明確時，應依各人實際所得宣
    告沒收；若共同正犯對於犯罪所得，其個人確無所得或無處
    分權限，且與其他成員亦無事實上之共同處分權限者，自不
    予諭知沒收（最高法院107年度台上字第2989號判決意旨參
    照）。查就本案加重詐欺犯罪，被告廖子毅於偵查中自承係
    每領出100萬元可分得1萬元等語（見偵緝卷第31頁），依前
    開規定及說明，逾此部分，既無從認定係其所分得，並依有
    疑有利被告原則，僅以被告廖子毅領出現金之部分為計算，
    其提領現金共達1,250萬元（計算式：如附表編號2所示之③1
    00萬元+⑤180萬元+⑫200萬元+⑬150萬元+⑭190萬元+⑰190萬元+
    ⑲90萬元+㉓150萬元=1,250萬元），是認其應已分得12萬元，
    為其本案之犯罪所得，應予宣告沒收，並於全部或一部不能
    沒收或不宜執行沒收時，追徵其價額。至被告陳志宏雖於偵
    查中亦自陳每領出100萬元其可分得15,000元等語（見偵604
    0卷第86頁），惟告訴人李冠廷如附表編號3所示匯入中信銀
    行帳戶之款項，既非被告陳志宏所提領，如前所述，難認其
    於本案有犯罪所得，自無庸宣告沒收，併此敘明。
據上論斷，應依刑事訴訟法第273條之1第1項、第299條第1項前
段，組織犯罪防制條例第3條第1項後段，洗錢防制法第14條第1
項，刑法第11條前段、第28條、第339條之4第1項第2款、第55條
、第51條第5款、第38條之1第1項前段、第3項，刑法施行法第1
條之1第1項，判決如主文
本案經檢察官王聖涵提起公訴，檢察官江佩蓉到庭執行職務。
中　　華　　民　　國　　111 　年　　6 　　月　　30　　日
                  刑事第十一庭  法  官　施吟蒨
以上正本證明與原本無異。
如不服本判決應於收受判決後20日內向本院提出上訴書狀，並應
敘述具體理由；其未敘述上訴理由者，應於上訴期間屆滿後20日
內向本院補提理由書（均須按他造當事人之人數附繕本）「切勿
逕送上級法院」。
                                書記官  張如菁
中　　華　　民　　國　　111 　年　　6 　　月　　30　　日
附錄論罪科刑法條：
組織犯罪防制條例第3條第1項後段
發起、主持、操縱或指揮犯罪組織者，處3年以上10年以下有期
徒刑，得併科新臺幣1億元以下罰金；參與者，處6月以上5年以
下有期徒刑，得併科新臺幣1千萬元以下罰金。但參與情節輕微
者，得減輕或免除其刑。
具公務員或經選舉產生之公職人員之身分，犯前項之罪者，加重
其刑至二分之一。
犯第1項之罪者，應於刑之執行前，令入勞動場所，強制工作，
其期間為3年。
前項之強制工作，準用刑法第90條第2項但書、第3項及第98條第
2項、第3項規定。
以言語、舉動、文字或其他方法，明示或暗示其為犯罪組織之成
員，或與犯罪組織或其成員有關聯，而要求他人為下列行為之一
者，處3年以下有期徒刑，得併科新臺幣3百萬元以下罰金：
一、出售財產、商業組織之出資或股份或放棄經營權。
二、配合辦理都市更新重建之處理程序。
三、購買商品或支付勞務報酬。
四、履行債務或接受債務協商之內容。
前項犯罪組織，不以現存者為必要。
以第5項之行為，使人行無義務之事或妨害其行使權利者，亦同
。
第5項、第7項之未遂犯罰之。

洗錢防制法第14條第1項
有第二條各款所列洗錢行為者，處7年以下有期徒刑，併科新臺
幣5百萬元以下罰金。
前項之未遂犯罰之。
前二項情形，不得科以超過其特定犯罪所定最重本刑之刑。

刑法第339條之4第1項第2款  
犯第339條詐欺罪而有下列情形之一者，處1年以上7年以下有期
徒刑，得併科1百萬元以下罰金：
一、冒用政府機關或公務員名義犯之。
二、三人以上共同犯之。
三、以廣播電視、電子通訊、網際網路或其他媒體等傳播工具，
    對公眾散布而犯之。
前項之未遂犯罰之。

附表： 【（註：匯款及提款時間、金額（如有手續費均予省略）均以卷附交易明細表為準，逕予更正補充。】         編號 告訴人 詐欺方式 匯款時間、金額（新臺幣）  匯入帳戶 提款、轉匯時間、金額（新臺幣）  主文 1 張展綸 詐欺集團成員於不詳時間，先在臉書社群網站刊登不實投資廣告，經張展綸於110年4月14日閱後加上載之LINE帳號聯繫，而經同集團成員向其佯稱得使用MetaTrader 4 APP投資外匯獲利云云，致其陷於錯誤，而依指示匯款如右所示。 110年5月21日 10時38分17秒 匯款110萬元  新光銀行帳戶 110年5月21日 ①11時20分0秒 　由廖子毅匯出匯款107萬元 ②12時4分12秒 　由不詳成員行動跨支26,000元  被告廖子毅犯三人以上共同詐欺取財罪，處有期徒刑壹年貳月。 2 蔡猷讓 詐欺集團成員於110年3月16日傳送手機簡訊，經蔡猷讓閱後加上載之LINE帳號聯繫，瀏覽上開訊息並加入LINE聯繫，而經同集團成員向其佯稱得使用GlenberWealthLimited平台投資外匯獲利云云，致其陷於錯誤，而依指示匯款如右所示。 110年5月20日 ①7時24分10秒 　匯款41萬元 ②9時52分0秒 　匯款100萬元 ③9時56分24秒 　匯款9萬元 110年5月21日 ④9時25分51秒 　匯款200萬元 110年5月22日　 ⑤16時15分7秒 　匯款200萬元 110年5月24日 ⑥9時17分27秒 　匯款200萬元 110年5月25日　 ⑦9時12分59秒 　匯款150萬元 110年5月26日 ⑧13時57分46秒 　匯款200萬元 110年5月27日 ⑨9時43分44秒 　匯款200萬元 110年5月28日 ⑩9時9分7秒 　匯款100萬元 110年6月1日 ⑪9時9分43秒 　匯款200萬元  新光銀行帳戶 110年5月20日 ①8時25分18秒 　由不詳成員行動跨支41萬元 ②9時59分9秒 　由不詳成員行動跨支9萬元 ③10時13分8秒 　由廖子毅領出現金100萬元 110年5月21日 ④9時54分9秒 　由不詳成員行動跨支50萬元 ⑤10時9分31秒 　由廖子毅領出現金180萬元 ⑥10時17分15秒 　由不詳成員行動跨支30萬元 　（上開④⑤⑥部分含附表編號3李冠廷匯入之款項） 110年5月22日 ⑦16時33分5秒 　由不詳成員行動跨支342,000元 ⑧16時35分39秒 　由不詳成員行動跨支30萬元 ⑨16時40分48秒 　由不詳成員行動跨支50萬元 ⑩16時57分37秒 　由不詳成員行動跨支50萬元 ⑪16時58分24秒 　由不詳成員行動跨支355,000元 110年5月24日 ⑫9時44分14秒 　由廖子毅領出現金200萬元 110年5月25日 ⑬10時57分35秒 　由廖子毅領出現金150萬元 110年5月26日 ⑭14時34分34秒 　由廖子毅領出現金190萬元 ⑮15時17分8秒 　由不詳成員行動跨支5萬元 ⑯15時22分35秒 　由不詳成員行動跨支5萬元 110年5月27日 ⑰10時28分56秒 　由廖子毅領出現金190萬元 ⑱11時28分23秒 　由不詳成員行動跨支10萬元 110年5月28日 ⑲10時17分1秒 　由廖子毅領出現金90萬元 ⑳10時34分10秒 　由不詳成員行動跨支95,000元 110年5月29日 ㉑0時26分28秒 　由不詳成員行動跨支6,000元 110年6月1日 ㉒10時18分34秒 　由廖子毅匯出匯款50萬元 ㉓10時56分2秒 　由廖子毅領出現金150萬元  廖子毅犯三人以上共同詐欺取財罪，處有期徒刑壹年陸月。 3 李冠廷 詐欺集團成員先於110年3月間以臉書結識李冠廷，嗣於同年4月間介紹同集團成員認識，而經該人佯稱看直播可教其投資獲利，可加入公司之菁英團隊跟單投資云云，致其陷於錯誤，而依指示匯款如右所示。 110年5月21日 9時47分14秒 匯款60萬元  新光銀行帳戶 110年5月21日 ①9時54分9秒 　由不詳成員行動跨支50萬元 ②10時9分31秒 　由廖子毅領出現金180萬元 ③10時17分15秒 　由不詳成員行動跨支30萬元 　（上開①②③部分含附表編號2蔡猷讓匯入之款項）  廖子毅犯三人以上共同詐欺取財罪，處有期徒刑壹年貳月。    110年5月28日 18時17分53秒 匯款3萬元  中信銀行帳戶 110年5月28日 21時20分23秒 由不詳成員ATM轉帳30萬元  如主文第2項所示。